【裁判字號】    89,訴,33
【裁判日期】    890526
【裁判案由】    毒品危害防制條例
【裁判全文】
臺灣板橋地方法院刑事判決                            八十九年度訴字第三三號
    公  訴  人  臺灣板橋地方法院檢察署檢察官
    被      告  甲○○
    指定辯護人  乙○
右列被告因違反毒品危害防制條例案件，經檢察官提起公訴（八十八年度偵字第一九
三九０號），乙○判決如左：
    主  文
甲○○連續轉讓第二級毒品，處有期徒刑壹年。又連續施用第二級毒品，處有期徒刑
玖月。應執行有期徒刑壹年捌月。
    事  實
一、甲○○基於轉讓第二級毒品安非他命之概括犯意，自民國八十八年五月初起至同
    年五月下旬，在台北縣三重市○○街九十號二樓丙○○住處、樓下及台北縣蘆洲
    市○○路三０二號戊○○所經營之犬貓族美容用品坊等地，連續免費提供丙○○
    施用安非他命約六、七次，免費提供戊○○、丁○○施用安非他命約二、三次；
    且承前轉讓第二級毒品之概括犯意，於八十八年五月間某日，在前開犬貓族美容
    用品坊，以一包安非他命（重量不詳）向戊○○交換價值約新台幣（下同）二、
    三千元之可卡狗一隻。嗣於八十八年六月十七日晚上九時三十分許，在台北縣三
    重市○○街九十號二樓，經警查獲丙○○，而循線查悉上情。
二、甲○○前因施用第二級毒品安非他命案件，經台灣板橋地方法院檢察署檢察官向
    乙○聲請，由乙○以八十八年度毒聲字第六一八號裁定令入勒戒處所觀察、勒戒
    後，認無繼續施用毒品傾向，乃由台灣板橋地方法院檢察署檢察官於八十八年三
    月八日以八十八年度偵字第一七二九號案件為不起訴處分確定。詎其又基於概括
    犯意，自八十八年五月初起至同年十月十二日止，連續在台北縣三重市、蘆洲市
    等地，以將安非他命置於吸食器上，用以火燒烤下方以產生煙霧狀後吸食之方式
    ，施用第二級毒品安非他命多次；並基於幫助他人施用第二級毒品安非他命之概
    括犯意，自八十八年五月初起至同年五月下旬止，在前開丙○○住處及犬貓族美
    容用品坊等處，連續受丙○○委託並每次收受其所交付一、二千元之價款後，持
    向不明人士購買安非他命，再將之交予丙○○，由兩人共同施用約三、四次。嗣
    於八十八年五月十四日晚上十一時許（起訴書誤載為五月十五日凌晨零時三十分
    ），在前開犬貓族美容用品坊為警查獲；又於八十八年十月十二日下午六時許，
    在台北縣三重市大智公園前為警查獲，經台灣板橋地方法院檢察署檢察官再向乙○聲請，經乙○以八十八年度毒聲字第五五三六號裁定將其送入勒戒處所觀察、
    勒戒後，經認定有繼續施用毒品傾向。
三、案經桃園縣警察局龜山分局報告台灣板橋地方法院檢察署檢察官偵查起訴。
    理  由
一、訊據被告甲○○雖坦承有於右揭時地，施用第二級毒品安非他命之事實，惟矢口
    否認有轉讓及幫助施用安非他命之犯行，辯稱：其以一萬六千元購買西施狗，不
    是可卡狗，錢已拿給丁○○，其不認識丙○○等語。經查：
    (一)丙○○曾拿一、二千元予被告三、四次，叫被告幫其購買安非他命，買回來之
      後，被告與丙○○有共同施用安非他命，且被告亦曾拿安非他命請丙○○施用
      六、七次等情，業據證人丙○○於乙○調查時證述綦詳，核與證人丙○○於偵
      查時所述情節相符。被告雖辯稱不認識丙○○，惟證人丙○○於警訊中所陳稱
      被告之行動電話為0000000000、0000000000，被告於乙○初次訊問時，亦供稱0000000000之行動電話為其所有，若被告不
      認識丙○○，則丙○○為何會知道被告之行動電話；況證人丁○○亦證稱：丙○○係被告的朋友，與被告很熟；證人戊○○於警訊中亦陳稱：其係透過綽號
      叫「小芳」或「梅子」的人介紹而認識丙○○；被告亦承認其綽號叫「小芳」
      。是被告稱不認識丙○○，事後並改稱行動電話非0000000000云云
      ，應係卸責之詞，不足採信。
    (二)再被告係以安非他命向戊○○交換可卡狗，之前並曾拿安非他命予戊○○、丁○○施用二、三次等情，亦據證人戊○○於偵查及乙○調查時證述綦詳，雖證
      人丁○○證稱：係被告拿安非他命予伊及戊○○施用期間，因被告表示很喜歡
      寵物店內的一隻狗，而那隻狗比較大，較難賣出去，為了避免浪費飼料，就與
      戊○○一起決定將狗送給被告等語，然寵物店之老闆係戊○○，亦據證人丁○○陳述在卷；而被告若未用安非他命來交換，戊○○不會免費送給被告，且戊○○抱狗給被告時，被告有拿安非他命予戊○○等情，已據戊○○證述明確，
      足見被告確係以安非他命向戊○○換狗，是被告此部份之辯解，亦不可採。
    (三)被告於八十八年五月十四日及八十八年十月十二日為警查獲時，經採尿送驗結
      果呈安非他命陽性反應，有桃園縣衛生局八十八年五月二十一日不法藥物尿液
      檢定書及內政部警政署刑事警察局八十八年十月十三日刑鑑字第一０四五八六
      號鑑驗通知書各一紙附卷可參，是被告施用毒品之自白與事實相符，應堪採信
      。又被告前曾因施用第二級毒品案件，經依乙○以八十八年度毒聲字第六一八
      號裁定送觀察、勒戒後，認無繼續施用毒品傾向，由台灣板橋地方法院檢察署
      檢察官於八十八年三月八日以八十八年度偵字第一七二九號案件為不起訴處分
      確定，有該處分書附卷足憑；而被告於五年內再犯毒品危害防制條例第十條第
      二項之罪，再依乙○八十八年度毒聲字第五五三六號刑事裁定將其送觀察、勒
      戒後，認有繼續施用毒品傾向，亦有該裁定及台灣台北看守所附設勒戒處所八
      十八年十月二十五日有無繼續施用毒品傾向證明書各一份附卷可參。
   (四)綜上所述，本件事證明確，被告犯行，堪予認定。
二、核被告所為，係犯毒品危害防制條例第八條第二項轉讓第二級毒品及第十條第二
    項施用及幫助施用第二級毒品罪，檢察官雖認被告係犯同法第四條第二項販賣第
    二級毒品罪，惟丙○○係拿錢叫被告幫其購買安非他命三、四次，且被告拿錢後
    均須出外購買，並曾請丙○○免費施用安非他命六、七次等情，業據證人丙○○
    證述在卷，是難認被告有意圖營利販賣安非他命予丙○○三、四次之犯行；再戊○○並未告知被告可卡狗之價格，係由被告自己決定用多少安非他命來交換狗，
    並免費提供安非他命供戊○○、丁○○施用二、三次等情，亦據證人戊○○證述
    明確，既被告不知狗之價格，可自行決定以多少安非他命來換取，亦難認定被告
    以安非他命換取狗時，有意圖營利之犯意，起訴法條容有未洽，應予變更。又被
    告施用前後持有安非他命之低度行為，應為施用安非他命之高度行為所吸收，不
    另論罪；其先後多次轉讓及施用、幫助施用安非他命之犯行，時間緊接，所犯係
    構成要件相同之罪，顯係基於概括犯意而為之，應依連續犯之規定論以轉讓安非
    他命、施用安非他命（幫助施用安非他命及施用安非他命部分，從一重之施用安
    非他命處斷），並加重其刑。公訴人雖漏未論及被告免費轉讓安非他命予丙○○
    六、七次及連續施用第二級毒品之犯行（被告施用第二級毒品部分，業經檢察官
    提起公訴，由乙○另案審理），然因與檢察官起訴被告有罪部分，有連續犯之裁
    判上一罪關係，乙○自得併予審究，附此敘明。爰審酌被告犯罪之動機、手段、
    所生之危害，及事後猶飾詞狡辯，僅坦承部分犯行等一切情狀，量處如主文所示
    之刑，並定其應執行之刑。
據上論斷，應依刑事訴訟法第二百九十九條第一項前段、第三百條，毒品危害防制條
例第八條第二項、第十條第二項，刑法第十一條前段、第五十六條、第五十一條第五
款，判決如主文。
本案經檢察官李嘉明到庭執行職務
中      華      民      國    八十九    年      五      月    二十四    日
                                      臺灣板橋地方法院刑事第五庭
                                          法  官  李世華
右正本證明與原本無異。
如不服本判決，應於判決送達後十日內，向乙○提出上訴狀。
                                          書記官  卓聖智
中      華      民      國    八十九    年      五      月    二十六    日
附錄本案所犯法條全文
毒品危害防制條例第八條
  轉讓第一級毒品者，處一年以上七年以下有期徒刑，得併科新台幣一百萬元以下罰
  金。
  轉讓第二級毒品者，處六個月以上五年以下有期徒刑，得併科新台幣七十萬元以下
  罰金。
毒品危害防制條例第十條
  施用第一級毒品者，處六月以上五年以下有期徒刑。
  施用第二級毒品者，處三年以下有期徒刑。


司法院資訊處製作；財團法人民間司法改革基金會備份。
